# 自建房屋的绿化费

提问人：michaelhtts 时间：2016-05-04 11:20:25
公司自建房屋，申请《建筑工程施工许可证》需要先办理《建设工程绿化规划许可证》，规划需要对房屋周围的绿化面积、植物种类作出严格要求。请问这些绿化费是否可以视同为房屋的一部分进行资本化？

回答人：chenyiwei
如果是规划明确的最低要求，如果不满足该规划就无法获得开工许可或无法通过竣工验收，合法地投入使用，则可以认为为了满足规划要求而支出的最低限度的绿化费支出属于为了使固定资产（房屋建筑物）达到预定可使用状态所需的必要、合理支出而予以资本化计入固定资产价值。